【裁判字號】    97,交簡上,209
【裁判日期】    971030
【裁判案由】    公共危險
【裁判全文】
臺灣桃園地方法院刑事判決           97年度交簡上字第209號
上  訴  人
即  被  告  甲○○
上列上訴人即被告因公共危險案件，不服本院民國96年6 月6 日
97年度壢交簡字第1329號第一審刑事簡易判決（原檢察官聲請簡
易判決處刑案號：97年度偵字第9081號），提起上訴，本院管轄
之第二審合議庭判決如下：
    主  文
上訴駁回。
    理  由
一、本案經本院合議庭審理結果，認原審簡易判決以上訴人即被
    告甲○○犯刑法第185 條之3 公共危險罪，判處拘役54日，
    並諭知易科罰金折算之標準為以新臺幣2,000 元折算1 日，
    認事用法及量刑均無不當，應予維持，並引用原審簡易判決
    書記載之事實、證據及理由（如附件）。
二、上訴意旨雖以：被告案發當日騎乘之路線幾為田間小路，於
    深夜時分已無農事，亦非一般市○○○○道，故鮮有人跡，
    對他人危險性極微；又被告為初犯，亦因本件事故受傷送醫
    而無法主動投案，且被告已退職，無生財之計，猶需扶養配
    偶、子女，並負擔醫療及復健費用，原判決所科刑度過重，
    將重大影響全家生計；況鈞院就與本件相關之案例，其量處
    之刑及易科罰金之折算標準實較被告為輕，是請求從輕量刑
    等語。
三、惟按法官於有罪判決中，究應如何量處罪刑，為實體法賦予
    審理法官裁量之刑罰權事項，法官行使此項裁量權，自得依
    據個案情節，參諸刑法第57條所定各款犯罪情狀之規定，於
    該法定刑度範圍內，基於合義務性之裁量，量處被告罪刑；
    又刑之量定係事實審法院得自由裁量之事項，若其未有逾越
    法定刑之範圍，且亦非明顯違背正義者，即不得遽指為違法
    （最高法院76年度台上字第4984號判決意旨可資參照）。次
    按，刑罰之量定，固屬法院自由裁量之職權行使，但仍應審
    酌刑法第57條所列各款事由及一切情狀，為酌量輕重之標準
    ，並非漫無限制；在同一犯罪事實與情節，如別無其他加重
    或減輕之原因，下級審法院量定之刑，亦無過重或失輕之不
    當情形，則上級審法院對下級審法院之職權行使，原則上應
    予尊重（最高法院85年度台上字第2446號裁判意旨可資參酌
    ）。
四、經查，原審經審理結果，認被告犯罪事證明確，因而適用刑
    法第185 條之3 、第41條第1 項前段，刑法施行法第1 條之
    1 第1 項、第2 項但書等規定，判決理由中亦明確載明係審
    酌被告吐氣所含之酒精成分高達每公升1.03毫克，已沈陷泥
    醉之狀態，竟仍毋視其他用路人之安全，猶膽於駕車上路，
    對道安之危害極重，惟係騎駛機車，與他種動力交通工具相
    較，對道安之危害稍輕及其犯後態度等情狀，始科處被告拘
    役54日，並諭知易科罰金折算之標準為以新臺幣2,000 元折
    算1 日，是原審顯係細酌刑法第57條所列各款事由後，始量
    處上開刑度，而本件之犯罪事實與情節，經本院審理結果與
    原審之認定均屬同一，且無其他加重或減輕之原因，依前開
    說明意旨，原審判決自應予維持，被告前揭上訴理由並非可
    採，應予駁回。
據上論斷，應依刑事訴訟法第455 條之1 第1 項、第3 項、第36
8 條，判決如主文。
本案經檢察官顏世翠到庭執行職務。
中    華    民    國    97    年    10    月    30    日
                刑事第十二庭審判長法  官  魏  于  傑
                                  法  官  李  文  娟
                                  法  官  羅  國  鴻
以上正本證明與原本無異。
不得上訴。
                                  書記官  戴  育  萍
中    華    民    國    97    年    11    月    5     日
【論罪科刑法條】
中華民國刑法第185條之3
服用毒品、麻醉藥品、酒類或其他相類之物，不能安全駕駛動力
交通工具而駕駛者，處一年以下有期徒刑、拘役或科或併科十五
萬元以下罰金。


司法院資訊處製作；財團法人民間司法改革基金會備份。
